tr: Yiyecek, İçecekler ve Tütün Mamülleri > Yiyecek Çeşitleri > Atıştırmalıklar > Pudingler ve Jöleli Atıştırmalıklar: Jelatin ve jöleli tatlılar; Atıştırmalık pudingler
ja: 食品・飲料 > 食品 > 軽食・スナック > プリン・ゼリー: ゼラチン・ゼリーデザート; プリンスナック
sv: Mat, dryck och tobak > Livsmedel > Snacks > Pudding och gelatinsnacks: Gelatin- & gelédesserter; Puddingsnacks
bg-BG: Храна, напитки и тютюневи изделия > Хранителни продукти > Храни за междинна закуска > Закуски с пудинг и желатин: Желатинови и желирани десерти; Пудинг закуски
lt-LT: Maistas, gėrimai ir tabakas > Maisto prekės > Užkandžiai > Pudingo ir želatinos užkandžiai: Želatinos ir želė desertai; Pudingo užkandžiai
cs: Jídlo, pití a tabák > Potraviny > Svačiny a pochutiny > Svačiny z pudinku a želatiny: Želatinové a želé dezerty; Pudinkové dezerty
da: Fødevarer, drikkevarer og tobak > Fødevarer > Mellemmåltider > Desserter med budding og gele: Gelatine- og gelédesserter; Puddingsnacks
ru: Продукты, напитки и табачные изделия > Пищевые продукты > Снеки > Пудинги и желе: Желейные десерты и желатин; Порционные пудинги
pl: Żywność, napoje i tytoń > Żywność > Przekąski > Puddingi i przekąski z żelatyny: Desery z galaretki; Przekąski budyniowe
en: Food, Beverages & Tobacco > Food Items > Snack Foods > Pudding & Gelatin Snacks: Gelatin & Jelly Desserts; Pudding Snacks
nb: Mat, drikkevarer og tobakk > Matvarer > Snacksmat > Pudding- og gelatinbasert snacks: Gelatiner og gelédesserter; Puddingsnacks
zh-TW: 食物、飲料和菸草 > 食品 > 零食 > 布丁/果凍零食: 明膠與果凍甜點; 布丁零食
es: Alimentación, bebida y tabaco > Alimentos > Entremeses y aperitivos > Púdines y gelatinas: Postres de gelatina; Snacks de pudín
de: Nahrungsmittel, Getränke & Tabak > Lebensmittel > Vorspeisen & Snacks > Pudding & Gelatine-Snacks: Gelatine- & Gelee-Desserts; Pudding-Snacks
it: Cibo, bevande e tabacco > Alimenti > Stuzzichini e snack > Snack di gelatina e budini: Dessert alla gelatina; Snack al budino
pt-BR: Alimentos, bebidas e tabaco > Alimentos > Aperitivos e petiscos > Pudins e gelatinas: Sobremesas de gelatina e geleia; Snacks de pudim
vi: Thực phẩm, đồ uống và thuốc lá > Hàng thực phẩm > Thức ăn nhẹ > Đồ ăn vặt làm từ gelatin và bánh pút đinh: Món tráng miệng thạch & gelatin; Snack bánh pudding
hu: Élelmiszerek, italok és dohányáru > Élelmiszertételek > Snack ételek > Puding és zselatin snackek: Zselatin- és zselédesszertek; Pudingdesszertek
hr-HR: Hrana, piće i duhan > Prehrambeni artikli > Grickalice > Puding i želatina: Deserti od želatine i želea; Puding grickalice
th: อาหาร เครื่องดื่ม และยาสูบ > รายการอาหาร > อาหารว่าง > พุดดิ้งและขนมที่เป็นเจละติน: ของหวานเจลาตินและเยลลี่; พุดดิ้ง
ko: 식품/음료/담배 > 식품 > 간식 > 푸딩/젤리 간식: 젤라틴 및 젤리 디저트; 푸딩 스낵
nl: Eten, drinken en tabak > Voedselitems > Voorgerechten en snacks > Pudding en gelatinesnacks: Gelatine- en jellydesserts; Puddingsnacks
ro-RO: Alimente, băuturi și tutun > Produse alimentare > Gustări > Budinci și gustări cu gelatină: Deserturi din gelatină și jeleu; Gustări tip budincă
el: Τρόφιμα, ποτά & προϊόντα καπνού > Είδη διατροφής > Τροφές σνακ > Σνακ πουτίγκας & ζελατίνης: Επιδόρπια ζελατίνης και ζελέ; Σνακ πουτίγκας
zh-CN: 饮食/烟酒 > 食品 > 零食 > 布丁/果冻/胶类零食: 果冻和明胶甜点; 布丁零食
fi: Ruoka, juoma ja tupakkatuotteet > Ruokatuotteet > Välipalat > Vanukkaat ja hyytelöt: Hyytelöjälkiruoat; Vanukasvälipalat
sl-SI: Hrana, pijača in tobak > Prehrambeni izdelki > Prigrizki > Puding in želatinasti prigrizki: Želatinske in žele sladice; Puding prigrizki
fr: Alimentation, boissons et tabac > Aliments > Produits à grignoter > Puddings et gelées: Desserts à la gélatine et en gelée; Puddings
pt-PT: Comida, bebidas e tabaco > Artigos alimentares > Snacks > Pudins e snacks de gelatina: Sobremesas de gelatina; Snacks de pudim
sk-SK: Potraviny, nápoje a tabakové výrobky > Potraviny > Slané pochutiny > Puding a želatínové chuťovky: Želatínové a želé dezerty; Pudingové snacky